臺灣板橋地方法院刑事判決　　　　　　　94年度訴字第1521號
公　訴　人　臺灣板橋地方法院檢察署檢察官
被　　　告　甲○○
　　　　　　　　　　（另案在臺灣臺北監獄臺北分監執行中）
上列被告因違反毒品危害防制條例案件，經檢察官提起公訴（九
十四年度毒偵字第三三九九號），本院判決如下：
    主  文
甲○○連續施用第一級毒品，累犯，處有期徒刑壹年貳月。
    事  實
一、甲○○前因施用毒品案件，經觀察、勒戒後，認無繼續施用
    毒品之傾向，由臺灣板橋地方法院檢察署檢察官於民國八十
    九年八月十九日以八十九年度毒偵緝字第九四一號、九四二
    號處分不起訴確定；復因施用毒品案件，經觀察、勒戒後，
    認有繼續施用毒品之傾向，經本院裁定送強制戒治，於九十
    二年三月七日強制戒治執行完畢，檢察官另聲請以簡易判決
    處刑，由本院以九十一年度板簡字第六００號判決處有期徒
    刑六月確定，已於九十二年九月七日執行完畢；復因同時施
    用第一級毒品海洛因及第二級毒品安非他命案件，經檢察官
    提起公訴，由本院於九十三年八月三十一日以九十三年度訴
    字第八０五號判決處有期徒刑十月，於九十三年十月二十二
    日確定（現在執行中）。詎甲○○不知悔改，基於施用第一
    級毒品海洛因及安非他命之概括犯意，自九十三年八月三十
    一日即上揭本院九十三年度訴字第八０五號判決宣判日之後
    某日起至九十四年五月三日為警採集其尿液前二十六小時內
    某時止，在臺北縣新店市某朋友家中等處，以將海洛因及安
    非他命同時放置於臨時以玻璃球（未扣案）替代使用之吸食
    器內點火吸食之方法，連續多次同時施用海洛因及安非他命
    ，平均每三、五天施用一次。嗣於九十四年五月三日下午二
    時五十分許，在台北縣中和市○○街三十七巷二十二號五樓
    為警查獲。
二、案經臺北市政府警察局移送臺灣板橋地方法院檢察署檢察官
    偵查起訴。
    理  由
一、上揭事實，業據被告甲○○於本院審理時自白不諱，且被告
    於九十四年五月三日為警查獲後所採尿液經以氣相層析質譜
    儀法鑑定結果，呈安非他命類及鴉片類（嗎啡）陽性反應，
    有臺北市政府警察局偵辦毒品案件尿液檢體委驗單（檢體編
    號：012382）及臺灣檢驗科技股份有限公司濫用藥物尿液檢
    驗報告（報告編號：CH/2005/50364）各 一份附卷可稽（按
    施用海洛因後，係以嗎啡型態自尿液排出），堪認被告自白
    上揭施用海洛因及安非他命之犯行，與事實相符。再者，被
    告有事實欄所載因施用毒品經觀察、勒戒、強制戒治之紀錄
    ，亦有臺灣高等法院被告全國前案紀錄表一份在案可考。綜
    上所述，本案事證明確，被告犯行洵堪認定。
二、按海洛因及安非他命分別屬第一級及第二級毒品，毒品危害
    防制條例第二條第二項第一款及第二款定有明文。被告前因
    施用毒品，經觀察勒戒、強制戒治執行完畢後，五年內再施
    用海洛因及安非他命，核其所為係犯毒品危害防制條例第十
    條第一項之施用第一級毒品罪及同條第二項之施用第二級毒
    品罪；其持有海洛因及安非他命之低度行為，分別為施用之
    高度行為所吸收，均不另論罪；其先後多次施用海洛因及安
    非他命之犯行，均時間緊接，方法相同，各觸犯構成要件相
    同之罪名，顯係基於概括之犯意為之，均為連續犯，應依刑
    法第五十六條規定分別以一罪論並加重其刑；被告將海洛因
    及安非他命摻在一起，同時施用，係以一行為同時觸犯上開
    二罪名，為想像競合犯，應依刑法第五十五條規定從一重之
    施用第一級毒品罪處斷。查被告係自九十二年底某日起，每
    隔三、五天即同時施用海洛因及安非他命，已據被告於本院
    審理時供明在卷，而被告前因同時施用海洛因及安非他命，
    經本院於九十三年八月三十一日以九十三年度訴字第八０五
    號判決處有期徒刑十月，於九十三年十月二十二日確定，則
    被告於九十三年八月三十一日以前施用海洛因及安非他命之
    犯行，已為前案判決既判力效力所及。再按海洛因經注射或
    吸入人體後，約百分之八十於二十四小時內自尿中排出，一
    般而言，尿液中能否驗出嗎啡陽性反應與其投與量、投與途
    徑、採尿時間、個人體質及檢測方法之靈敏度有關，國外曾
    有文獻報導注射六毫克之海洛因鹽酸鹽，其代謝物嗎啡之平
    均可檢出時限約為二十六小時，業經行政院衛生署藥物食品
    檢驗局於八十一年九月八日以藥檢壹字第八一一四八八五
    號函釋明在案。從而，本件被告施用海洛因及安非他命之犯
    罪時間應係自九十三年八月三十一日即上揭本院九十三年度
    訴字第八０五號判決宣判日之後某日起至九十四年五月三日
    為警採集其尿液前二十六小時內某時止；公訴意旨雖僅論訴
    被告自九十四年二、三月某日起至九十四年五月三日為警採
    尿前二十六、九十六小時內某時止之連續施用海洛因及安非
    他命之犯行，惟其餘論罪部分既與起訴書記載之犯罪事實具
    有連續犯及想像競合犯之裁判上一罪關係，基於審判不可分
    之法則，自應併予論究。末查被告有事實欄所載曾受有期徒
    刑執行完畢之紀錄，有臺灣高等法院被告全國前案紀錄表一
    份附卷可憑，其於有期徒刑執行完畢後五年以內再犯法定刑
    為有期徒刑之本罪，為累犯，應依刑法第四十七條規定遞加
    重其刑。爰審酌被告之素行不良（見卷附臺灣高等法院被告
    全國前案紀錄表），迭次經觀察勒戒、強制戒治，仍不知戒
    除施用毒品之惡習，其自制力薄弱，惟犯後坦承犯行、態度
    尚稱良好，兼衡以被告施用毒品之方法及期間等一切情狀，
    量處如主文所示之刑；至於公訴人到庭具體求處被告有期徒
    刑一年十月，則屬過重。
據上論斷，應依刑事訴訟法第二百九十九條第一項前段，毒品危
害防制條例第十條第一項、第二項，刑法第十一條前段、第五十
六條、第五十五條、第四十七條，判決如主文。
本案經檢察官朱學瑛提起公訴、由檢察官孫治平到庭執行職務。
中　　華　　民　　國　　94　　年　　8 　　月　　18　　日
                  刑事第十二庭  審判長法　官  樊季康
                                      法  官  陳明珠
                                      法  官  劉元斐
以上正本證明與原本無異
如不服本判決應於送達後10日內向本院提出上訴狀
                                      書記官　馬秀芳
中　　華　　民　　國　　94　　年　　8 　　月　　18　　日
附錄本案論罪科刑法條全文：
毒品危害防制條例第10條
施用第一級毒品者，處六月以上五年以下有期徒刑。
施用第二級毒品者，處三年以下有期徒刑。
